Víctor Castro Gálvez

Teléfono: +34 651 770 779

Correo: vrcastro1975@gmail.com

LinkedIn: https://www.linkedin.com/in/v%C3%ADctor-c-449855b3/

GitHub: https://github.com/vrcastro1975

Málaga, España

Resumen profesional

Profesional IT con más de 3 años de experiencia en DevOps, desarrollando y automatizando procesos en entornos cloud (AWS, Kubernetes, Docker) y automatización de procesos CI/CD. Experiencia previa de más de 11 años en gestión y dirección de departamentos técnicos en el sector industrial, aportando habilidades de liderazgo, organización y gestión de proyectos, y más de 6 como Inspector Industrial. Perfil versátil y orientado a resultados, con capacidad para adaptarse a entornos dinámicos y en constante evolución.

Experiencia profesional

2022 – Actualidad:

Whalar

https://www.whalar.com/

DevOps Engineer Junior → **DevOps Engineer**

- Desarrollo de scripts en Bash y Python para automatización de tareas.
- Construcción y optimización de imágenes Docker personalizadas para diversos proyectos.
- Gestión y despliegue de aplicaciones en Kubernetes: creación de Deployments, CronJobs, ConfigMaps, ServiceAccounts con IRSA, uso de volúmenes CSI para S3, configuración de Ingress, uso de Helm, etc.
- Administración de AWS: RDS, S3, ECR, IAM, EKS, optimización de políticas, etc.
- Uso de Hashicorp Vault para gestión segura de secretos y configuración de autenticación mediante Kubernetes Auth.
- Implementación y ajuste de pipelines en Bitbucket para despliegues en EKS.
- Auditorías y optimización de alertas Prometheus, ajustando reglas y configuración de Alertmanager, uso de Grafana y creación de dashboards, etc.
- Creación y mantenimiento de repositorios Git en Bitbucket, gestión de ramas, permisos y revisiones de código.
- Participación en proyectos de infraestructura como VPN corporativa, Alertmanager, y otros servicios críticos.

2016-2022:

Grupo ICA

https://grupoica.eu/

Inspector Industrial

• Inspecciones e informes técnicos en Organismo de Control Autorizado de aparatos de elevación y manutención, de instalaciones eléctricas y de maquinaria industrial.

2002-2013:

Grupo ORP

https://www.grupoorp.es/

Responsable de IT, Calidad, Prevención de Riesgos Laborales, Oficina Técnica y otros roles técnicos

- Gestión integral de los departamentos de IT, Calidad, Prevención de Riesgos Laborales, Medioambiente, Oficina Técnica, y Protección de Datos y Seguridad de la Información.
- Coordinación de equipos multidisciplinares y supervisión de obras.
- Optimización de recursos técnicos y humanos para maximizar eficiencia.
- Gestión de proveedores, compras y negociación de contratos.
- Administración de sistemas, servidores y redes informáticas.

Formación

- **DevOps Bootcamp.** Lemoncode. 2023-2024.
- Administración de Sistemas Informáticos en Red. Cesur Formación. 2020–2022.
- Grado en Ingeniería Mecánica. Universidad de Málaga. 2014.
- Máster en Prevención de Riesgos Laborales. Tadel Formación. 2004.
- Ingeniero Técnico Industrial. Universidad de Málaga. 2002.

Habilidades técnicas

- Cloud: AWS (RDS, S3, ECR, IAM, EKS, etc)
- Contenedores y orquestación: Docker, Kubernetes, Helm
- Automatización y scripting: Bash, Python
- **Sistemas:** Linux, Windows, IOS
- **CI/CD:** Bitbucket Pipelines, GitHub actions, GitLab, Jenkins
- Seguridad: HashiCorp Vault, IRSA, Kubernetes Auth
- Monitorización: Prometheus, Grafana, Datadog
- **Sistemas:** Linux, Windows, iOS
- Control de versiones: Git, Bitbucket, GitHub, GitLab

Idiomas

• Español: Nativo

• Inglés: B2